【裁判字號】    98,易,517
【裁判日期】    980304
【裁判案由】    竊盜
【裁判全文】
臺灣臺中地方法院刑事判決          98年度易字第517號
公  訴  人  臺灣臺中地方法院檢察署檢察官
被      告  甲○○
                    國民
上列被告因竊盜案件，經檢察官提起公訴（97年度偵字第24416號），
本院依法獨任進行審判程序判決如下：
    主  文
甲○○竊盜，累犯，處有期徒刑伍月，如易科罰金，以新臺幣壹
仟元折算壹日。
    事  實
一、甲○○素行極為不佳，前曾犯多次竊盜、偽造文書等罪，其
    中於民國（下同）92年間所觸犯偽造文書罪，經本院判處有
    期徒刑3月，如易科罰金，以銀元參佰元折算壹日確定，並
    於93年11月15日易科罰金執行完畢，詎仍不知悔改。甲○○
    復意圖為自己不法所有，基於竊盜之犯意，於97年7月11日
    上午9時30分許，前往臺中縣大雅鄉○○路23號之「金永山
    銀樓」，佯稱欲購買金項鍊，乙○○不疑有他而拿出金項鍊
    多條，放置在櫃臺上供其挑選，甲○○表示無中意之款式，
    且將皮包放置在櫃臺上，並拿出手機撥打遠傳電信878之語
    音服務專線，佯裝與家人討論金項鍊之款式，誘使乙○○繼
    續取出不同款式之金項鍊供其挑選，甲○○即趁乙○○轉身
    拿取其他金項鍊之機會，徒手竊取原已放置在櫃臺上之金項
    鍊3條（1條重2兩、2條各重1兩，市價約值新台幣15萬元）
    ，並將之藏放入其皮包內。得手後，以回家與家人討論後再
    決定為由，迅速離去現場，隨即駕駛向東宜汽車租賃股份有
    限公司承租之白色BMW自小客車前往位在大雅鄉○○街81號
    之「金昌銀樓」，拿出所竊得之3條金項鍊，要求廖溪誼代
    為秤重並詢問售價後離去。嗣經乙○○發覺3條金項鍊失竊
    後，隨即調閱店內監視器錄影畫面並報警處理，始獲悉上情
    。
二、案經乙○○訴由臺中縣警察局豐原分局報請臺灣臺中地方法
    院檢察署檢察官偵查起訴。
    理  由
一、按除簡式審判程序、簡易程序及刑事訴訟法第三百七十六條
    第一款、第二款所列之罪之案件外，第一審應行合議審判，
    刑事訴訟法第二百八十四條之一修正條文定有明文。本件被
    告所犯係屬刑事訴訟法第三百七十六條第一款所列之最重本
    刑為三年以下有期徒刑、拘役或專科罰金之罪，依法獨任進
    行審理程序，合先敘明。
二、訊據被告甲○○對於上揭事實坦承不諱，核與告訴人乙○○
    所指訴及證人陳建呈於警詢時、證人即金昌銀樓負責人廖誼
    熙於警詢及偵查所證述之情節相符，並有東宜汽車租賃股份
    有限公司之自小客車租賃契約書及被告開立之本票2紙（證
    明：被告於97年7月9日至7月11日間，向證人陳建呈承租車
    牌號碼8613-UR號白色BMW自小客車，並於97年7月11日下午
    ，換租車牌號碼ZS-3856號白色BMW自小客車之事實。被告承
    租之自小客車型別、顏色與97年7月11日上午，前往金昌銀
    樓拿出拿出3條金項鍊，並要求證人廖溪誼代為秤重者所駕
    駛之自小客車型別及顏色相符之事實。）、行動電話門號00
    00－000000號之97年7月11日之雙向通聯調閱查詢單（證明
    ：被告所使用之0000－000000號行動電話於97年7月11日上
    午9時30分、9時32分、9時40分，在案發地點附近基地台有
    受、發話之紀錄。足徵被告於前揭時間確有前往金永山銀樓
    及金昌銀樓之事實。）、金永山銀樓及金昌銀樓之監視器錄
    影翻攝畫面（證明：被告於97年7月11日上午9時30分許，前
    往金永山銀樓、錄影及翻攝照片光碟佯裝購買金飾，於選購
    金飾時2度持手機撥打電話，並藉機竊取金項鍊3條之事實；
    及證明被告於97年7月11日上午9時40分許，駕駛1輛白色之B
    MW小客車前往金昌銀樓，拿出3條金項鍊，並要求證人廖溪
    誼代為秤重之事實。）在卷足資佐證，足認被告甲○○自白
    ，核與事實相符，堪予採信，事證至臻明確，被告甲○○犯
    行洵堪認定。
三、核被告甲○○所為，係犯刑法第320條第1項之竊盜罪。被告
    甲○○前曾於92年間觸犯偽造文書罪，經本院判處有期徒刑
    3月，如易科罰金，以銀元參佰元折算壹日確定，並於93年
    11月15日易科罰金執行完畢，此有台灣台中地方法院檢察署
    刑案資料查註紀錄表1份在卷可按，五年以內再故意犯本件
    有期徒刑以上之罪，為累犯，應依刑法第47條第1項規定加
    重其刑。爰審酌被告甲○○犯罪之動機、目的、手段、品行
    不佳，詳如前述，此有台灣台中地方法院檢察署刑案資料查
    註紀錄表1份在卷可按、所生危害及犯罪後坦認罪愆，頗具
    悔意，然犯罪後迄今仍未與告訴人乙○○達成民事和解，取
    得諒解等一切情狀，量處如主文所示之刑，並諭知易科罰金
    之折算標準，以資懲儆。
據上論斷，應依刑事訴訟法第二百九十九條第一項前段、第二百
八十四條之一、刑法第三百二十條第一項、第四十七條第一項、
第四十一條第一項前段、刑法施行法第一條之一第一項、第二項
前段，判決如主文。
中    華    民    國    98    年    3     月    4     日
                            刑事第四庭法  官  洪俊誠
以上正本證明與原本無異。
如不服本判決，應於判決收受送達後10日內向本院提出上訴狀，
上訴於臺灣高等法院臺中分院（並應敘述具體上訴理由及檢附繕
本）。上訴書狀如未敘述上訴理由，應於上訴期間屆滿後20日內
補提上訴理由書於本院（均須按他造當事人之人數附具繕本）「
切勿逕送上級法院」。
                                      書記官  蕭榮峰
中    華    民    國    98    年    3     月    4     日
附錄論罪科刑實體法條文：
刑法第320條（普通竊盜罪、竊佔罪）：
意圖為自己或第三人不法之所有，而竊取他人之動產者，為竊盜
罪，處5年以下有期徒刑、拘役或5百元以下罰金。
（罰金部份業經刑法施行法第一條之一第二項前段提高30倍為新
台幣一萬五千元）
意圖為自己或第三人不法之利益，而竊佔他人之不動產者，依前
項之規定處斷。
前二項之未遂犯罰之。
刑法施行法第一之一條（95年06月14日修正）：
中華民國九十四年一月七日刑法修正施行後，刑法分則編所定罰
金之貨幣單位為新臺幣。
九十四年一月七日刑法修正時，刑法分則編未修正之條文定有罰
金者，自九十四年一月七日刑法修正施行後，就其所定數額提高
為三十倍。但七十二年六月二十六日至九十四年一月七日新增或
修正之條文，就其所定數額提高為三倍。


司法院資訊處製作；財團法人民間司法改革基金會備份。
